臺灣臺北地方法院交通事件裁定　　　　 96年度交聲字第537號
原處分機關　臺北市交通事件裁決所
異　議　人
即受處分人　甲○○
上列異議人即受處分人因違反道路交通管理處罰條例案件，對於
臺北市交通事件裁決所於中華民國九十六年五月七日所為之處分
（北市裁二字第裁二二—Ａ00000000號），聲明異議，
本院裁定如下：
    主  文
異議駁回。
    理  由
一、按道路交通管理處罰條例所規範之車輛，係指在道路上以原
    動機行駛之汽車（包括機器腳踏車）或以人力、獸力行駛之
    車輛，而道路交通安全規則所規範之「汽車」，係指在道路
    上不依軌道或電力架線而以原動機行駛之車輛（包含機器腳
    踏車），道路交通管理處罰條例第三條第八款、道路交通安
    全規則第二條第一項第一款分別定有明文。次按汽車駕駛人
    ，行經有燈光號誌管制之交岔路口闖紅燈者，處新臺幣（下
    同）一千八百元以上五千四百元以下罰鍰；汽車駕駛人有道
    路交通管理處罰條例第五十三條情形者，除依原條款處罰鍰
    外，並予記點三點，道路交通管理處罰條例第五十三條第一
    項、第六十三條第一項第三款亦分別定有明文。而汽車駕駛
    人，行經有燈光號誌管制之交岔路口闖紅燈者，依違反道路
    交通管理事件統一裁罰基準及處理細則第四十四條第一項及
    違反道路交通管理事件統一裁罰基準表（下稱基準表）之規
    定，尚須依行為人所駕駛車輛之種類及有無在應到案日期前
    到案等二項因素決定應對行為人所處罰鍰之數額。是行為人
    如係駕駛自用一般小客車即小型車，行經有燈光號誌管制之
    交岔路口闖紅燈而為警舉發，於舉發通知單上所載之應到案
    日期前到案聽候裁決，經處罰機關調查後仍認定其有上開違
    規行為者，依違反道路交通管理事件統一裁罰基準及處理細
    則第四十四條第一項及基準表之規定，應對該行為人處以二
    千七百元之罰鍰，並記違規點數三點。
二、本件異議人即受處分人甲○○於民國九十六年二月八日下午
    七時五十九分許，駕駛車牌號碼三Ｔ─七二一一號自用一般
    小客車，於行經臺北市○○路與松信路口之設有燈光號誌管
    制之交岔路口時，當時受處分人車行方向之路口號誌為圓形
    紅燈，本應不得進入路口，詎其貿然闖越紅燈而驅車前進，
    經以自動採證照相儀器拍照存證，由臺北市政府警察局交通
    警察大隊執法組警務員邱健榮、李信輝以汽車所有人江少儀
    有違反道路交通管理處罰條例第五十三條第一項規定之行為
    逕行掣單舉發。嗣受處分人於舉發通知單上所載應到案日期
    即九十六年三月二十九日前向原處分機關提出申訴，經原處
    分機關函請舉發單位調查結果，仍認受處分人確有前揭違規
    行為，原處分機關乃於九十六年五月七日以受處分人駕車行
    經有燈光號誌管制之交岔路口闖紅燈之違規事實，依道路交
    通管理處罰條例第五十三條第一項、第六十三條第一項第三
    款（漏載第三款）、第八十五條第一項、違反道路交通管理
    事件統一裁罰基準及處理細則第四十三條、第四十四條及基
    準表之規定，裁處受處分人二千七百元罰鍰，並記違規點數
    三點。
三、據受處分人於九十六年五月七日所提出之聲明異議狀意旨，
    其固不否認於前述時間、地點，駕駛上開車輛，行經前揭有
    燈光號誌管制之交岔路口等情，惟矢口否認有闖紅燈之違規
    行為，辯稱：當時前方有一車牌號碼二一六七—ＫＨ車輛先
    行惡意違規左轉並在快車道停住，又因車道為雙白線不得變
    換車道，且伊之車輛前輪已過白線，而前方違規車輛佔據伊
    所行駛之車道，因此，伊當下只得往前行駛因而導致伊所駕
    車輛違規，伊所駕車輛之所以違規全係因前方車輛惡意違規
    所致云云。
四、經查：
（一）關於受處分人駕駛前揭車牌號碼之自用小客車，於前揭時
      、地闖紅燈之事實，有臺北市政府警察局交通警察大隊所
      製作之舉發違反道路交通管理事件通知單、採證照片二幀
      在卷可稽，依該採證照片所示：１、第一張係受處分人駕
      駛之車牌號碼三Ｔ—七二一一號自用小客車，正行經臺北
      市○○路第一車道與松信路交岔路口處之停止線與人行穿
      越道間；第二張則係該自用小客車已向前行駛並超越人行
      穿越道，進入交岔路口中心區，顯見受處分人所駕駛之自
      用小客車當時係屬動態往前行駛，正在穿越該交岔路口甚
      明。２、又依該二幀照片所示，受處分人所駕駛自用小客
      車行駛方向上方之燈光號誌為紅燈，而採證照片中符號數
      據所代表之意涵，除「028㎞／h」表示受處分人當時行車
      速度為時速二十八公里外，其中之「Red1 000.78 」及「
      Red1 001.98 」則表示係紅燈之時間，即照片上顯示受處
      分人係在紅燈亮起零點七八秒後始超越車輛停止線，且未
      依規定將車輛煞停，而仍以時速二十八公里速度繼續行駛
      ，至紅燈一點九八秒時向前行駛至交岔路口。受處分人之
      上述違規闖越紅燈之事實，亦有舉發單位即臺北市政府警
      察局中正第一分局九十六年三月三十日之北市警中正一分
      交字第○九六三○三八六五○○號函文一紙在卷可稽。再
      以上開附卷照片觀之，本件違規路段所設置之行車管制號
      誌由黃燈轉換為紅燈所須秒差為三點零二秒，即前揭採證
      照片上以「Amb1 3.02 」表示。而本件交通違規自動採證
      照相儀器，係依行車管制號誌轉換成紅燈後始得啟動，則
      駕駛人應有足夠時間反應並將車輛煞停，且受處分人駕駛
      車輛行經前揭設有燈光號誌管制之交岔路口時，遇見黃燈
      即應準備將車煞停而不得強行通過。準此，益見受處分人
      並未遵守號誌指示減速慢行並停於停止線前方，卻逕自驅
      車闖越紅燈前進等情屬實。
（二）受處分人雖以前揭情詞置辯，惟觀諸上述採證照片顯示，
      受處分人於紅燈亮起零點七八秒後始超越車輛停止線，受
      處分人未依規定將車輛煞停，卻仍以時速二十八公里速度
      繼續行駛，前已述及，則無論受處分人前方之車輛行向如
      何，與其闖紅燈之違規行為均無任何關聯，是受處分人辯
      稱其所以闖紅燈，全係因前方車輛惡意違規所致云云，顯
      屬卸責之詞，不足採信。
（三）綜上，本件事證明確，受處分人行經有燈光號誌管制之交
      岔路口闖紅燈之違規行為，堪予認定。
五、綜上所述，受處分人確有駕駛自用小客車行經有燈光號誌管
    制之交岔路口闖紅燈之行為，自屬違反道路交通管理處罰條
    例第五十三條第一項之規定，而受處分人於舉發通知單上所
    載應到案日期前向原處分機關提出申訴，原處分機關乃依道
    路交通管理處罰條例第五十三條第一項、第六十三條第一項
    第三款（漏載第三款）、第八十五條第一項、違反道路交通
    管理事件統一裁罰基準及處理細則第四十三條、第四十四條
    及基準表之規定，裁處受處分人二千七百元罰鍰，並記違規
    點數三點，經核並無違誤，本件異議為無理由，自應予以駁
    回。
據上論斷，應依道路交通案件處理辦法第十九條，裁定如主文。
中　　華　　民　　國　九十六　年　  八　　月　三十一 日
  　　　　　　　      臺灣臺北地方法院交通法庭
　　　　　　　　　　　    法　    官　雷淑雯
以上正本證明與原本無異。
如不服本裁定，應於裁定送達後五日內向本院提出抗告狀。
                          書  記  官　胡詩唯
中　　華　　民　　國　九十六　年　  八　　月　三十一 日
